臺灣高等法院臺中分院刑事裁定　　　　　九十三年度交抗字第六五一號
　　受處分人
　　即抗告人　甲○○
右列抗告人因聲明異議案件，不服臺灣臺中地方法院中華民國九十三年九月十五日所
為裁定（九十三年度交聲字第五七二號）提起抗告，本院裁定如左：
　　主      文
原裁定及原處分撤銷。
甲○○不罰。
　　理      由
一、抗告意旨略以：抗告人甲○○於九十三年七月二十一日下午與友人賴金聲同車至
    中投公路大里段一羊肉爐餐敘，席間抗告人因飲酒過量醉臥於餐廳。於翌日清晨
    友人賴金聲即駕駛抗告人Ｔ６－３２４３號小貨車回大雅家。賴金聲抗告人從二
    高烏日、大里交流道上二高，途中轉入中山高往北向大雅交流道行駛至王田交流
    道附近，抗告人因酒醉想吐，賴金聲即臨時停於路邊一九○公里王田交流道北上
    出口處匝道出口二十公尺處。抗告人即下車前往路旁嘔吐。當時抗告人酒醉，口
    氣不好，賴金聲受不了抗告人吵鬧，因停車處離匝道出口二十公尺，即出高速公
    路，於是賴金聲自行叫計程車回。抗告人因內急再下車方便，並睡於草地上，後
    於早上七點多被公路警察叫醒。抗告人並無酒後駕車行為等語。
二、查原處分略以：抗告人即受處分人甲○○，於民國九十三年七月二十二日七時四
    十九分許，在國道一號公路一九○公里（王田交流道北上出口）處駕駛車號為Ｔ
    六－三二四三號自小客車，因：(一)、酒後駕車經測試酒精濃度為每公升○‧八二
    毫克超過標準值；(二)、匝道路肩停車（非故障）之違規，遭國道公路警察局第三
    警察隊員警當場查獲舉發，受處分人於期限前到案申訴，經查證屬實，該所遂於
    民國九十三年八月五日以中監違字第裁六○─Ｚ00000000號裁決書，裁
    處違反道路交通管理處罰條例第三十三條、第三十五條第一項、第六十三條等規
    定，分別處罰鍰新臺幣四萬九千五百元、三千元整，吊扣駕駛執照一年，並記違
    規點數一點，逾期則依違反道路交通管理事件統一裁罰標準表及裁決書處罰主文
    裁處，於法並無不合等語。抗告人即受處分人甲○○則以：本件警員舉發違規酒
    醉駕車一案，與事實有不符，異議人當日確實未曾酒醉駕車，有證人可查，爰聲
    明異議云云。原審法院則以：抗告人上開酒後駕車酒精濃度超過標準測定值與高
速公路之匝道路肩停車，遭國道公路警察局第三警察隊員警當場舉發等情，有原
    舉發機關舉發違反道路交通管理事件通知單、裁決書在卷可稽。並據原舉發機關
    之執勤員警即證人許智仁於民國九十三年九月七日到院結證稱：「（本件舉發過
    程？）答：當天我們在國道一號王田交流道北上出口匝道指標一九○公里處，發
    現異議人橫躺在貨車的正後方，我們就依規定錄影並叫醒他，問他車子是否他開
    的，他停車的位置是在匝道出口的轉彎處，還算是在匝道內」、「（你到時，還
    有無看到其他人在場？）答：沒有，我們只看到異議人而已」等語，原審法院另
    播放蒐證錄影帶，勘驗結果：受處分人躺在車後的馬路上，停車位置尚在匝道內
    。又受處分人所提出之證人賴金聲到院證稱：「這件事我是第二天才知道的；（
    車子）是我開到匝道的，我是好心要送異議人回去；他住大雅交流道那裡，我住
    在烏日；異議人說他不舒服要吐，我才停車在那裡；我是要讓異議人嘔吐才停車
    ，異議人一直叫我走，我就先走了」、「（共有幾臺車到那裡？）答：壹臺」、
    「（你如何回家？）答：我搭計程車回去；我準備搭計程車；（匝道口如何攔計
    程車？）答：那裡距離道路不遠」、「（匝道口不能停車，知否？）答：我停車
    的位置有劃紅線，當時沒有什麼車」等語。並以證人賴金聲既然第二天才知道此
    一違規事實，顯然違規當天並不在現場，其如何證明有開車到匝道之事？且既稱
    好心要送已醉酒（不舒服、想吐、讓異議人嘔吐）之受處分人到大雅家中，為何
    卻將車停在距離近二十公里遠（高速公路距離指標大雅交流道一七二公里至王田
    交流道一九○公里）之王田交流道匝道上？自己準備搭計程車回家？此舉不但置
    受處分人於危險之環境，更違反常理，不將受處分人先送到家或先下高速公路之
    簡單處罰方式，寧可選擇將車停放於高速公路上自己攔計程車之困難作法，亦即
    有車不用，留車留人，自己卻在高速公路搭計程車之反常作法，認賴金聲之證言
    偏袒、不實，不可採信。況受處分人於原審法院受訊問時亦自稱：「觀看當庭播
    放蒐證錄影帶後，（當時為何沒有抗辯說車子不是你開的？）答：我有說不是我
    開的，但是也不知道是誰開的，只知道有人載我」之語，認受處分人所辯，顯屬
    飾卸之詞，亦不足採。並以經查無任何證據足資證明執勤警員有捏造事實、違法
    取締之情事，則執勤警員本其維護交通秩序、安全職責所為之當場舉發，自應受
    到合法、正確之推定，受處分人空言指摘原舉發不當，尚屬無據。受處分人違規
    事實，堪以認定，駁回抗告人之異議。
三、查依警方錄影之ＶＣＤ，抗告人之小貨車係駛離車道停於匝道路肩上，並與車道
    平行，抗告人則睡躺於車後。依該小貨車停車情形，不可能是醉臥於路邊之人所
    停。如果認抗告人已酒醉，則如何能將小貨車駛離車道，而與車道平行停於路肩
    。證人賴金聲證稱住於烏日，因好心送酒醉的抗告人回大雅交流道附近。抗告人
    說不舒服要吐才停車在那裡。抗告人下車嘔吐後，一直叫伊離開，伊就離匝道叫
    計程車回烏日等語。證人賴金聲已明確證稱係其開車載酒醉之抗告人至王田交流
    道匝道讓抗告人下車嘔吐，因抗告人一直叫伊離開，伊才離開。對於一酒醉鬧事
    無法理喻之人，任意讓其單獨留在路邊，固有不當，但於社會上亦屢有所聞。且
    證賴金聲住於烏日鄉○○路，離王田交流道不遠，於酒醉之抗告人下車後嘔吐後
    ，吵嚷叫其離開，一時生氣置抗告人於不顧，而自行叫計程車回家，亦非無可能
    。另賴金聲於原審法院證稱第二天才知道抗告人違規，原審法院據此認定證人賴
    金聲違規當天不在現場，論理之依據為何？賴金聲證稱係伊開車載抗告人至王田
    交流道，才叫計程車回烏日。在抗告人告知抗告人被舉發酒醉開車前，當然不知
    有此違規。何以能據此認證人未曾在現場。另抗告人既已酒醉，於警察叫醒伊後
    ，不知道是誰開車載伊，亦合於事理。原審法院據此認定抗告人所辯不足採信，
    尚嫌速斷。又依現存之證據資料，即抗告人之小貨車停於王田交流道匝道路肩，
    抗告人睡躺於車後之證據，並不能證明抗告人有酒醉駕車之情形。且證人賴金聲
    證稱係其駕車載抗告人至王田交流道，亦可作為抗告人無違規駕車之證據。抗告
    人抗告否認違規駕車，其抗告為有理由，應由本院將原審裁定及處分撤銷，裁定
    諭知不罰。
四、據上論結，應依道路交通案件處理辦法第二十五條、第二十六條，刑事訴訟法第
    四百十二條，裁定如主文。
中      華      民      國　    九十三     年    十一     月   二十四 　日
　　　　　　　　　　　　　　　　臺灣高等法院臺中分院刑事第九庭
　　　　　　　　　　　　　　　　　　　審判長法　官　陳　筱　珮
　　　　　　　　　　　　　　　　　　　　　　法  官  康  應  龍
　　　　　　　　　　　　　　　　　　　　　　法  官  趙  春  碧
右正本證明與原本無異。
不得再抗告。
　　　　　　　　　　　　　　　　　　　　　　書記官  胡  美  娟
中      華      民      國　    九十三     年    十一     月   二十六 　日
                                                                        Ｉ
